Images du répertoire du notaire Antoine I Belot pour l'étude II
Archives nationales de France
Images du répertoire du notaire Antoine I Belot pour l'étude II
2 janvier 1683 - 3 avril 1710
MC/RE/II/1
Etude II; Belot, Antoine I
Un registre
Archives nationales de France
Minutes et répertoires: la loi 2008-696 du 15 juillet 2008 relative aux archives a fixé à 75 ans à compter de la date de l'acte, ou à 25 ans à compter de la date du décès de l'intéressé si ce délai est plus bref, le délai de communication des minutes et répertoires des notaires; ce délai est porté à 100 ans à compter de la date de l'acte si le document se rapporte à un mineur (code du Patrimoine, articles L213-2, 4e d et 5e).
Autres documents de l'étude (dossiers de clients, comptabilité...): s'agissant d'archives privées, ces documents sont communicables selon les modalités fixées par le déposant ou le donateur.
Certains documents ne sont pas accessibles sous leur forme originale en raison de leur mauvais état de conservation.
Registre entré aux Archives nationales en 1943.
169 feuillets, hauteur 44,5 x largeur 29 cm pour les 167 premiers feuillets et hauteur 33 x largeur 22 cm pour les 2 derniers feuillets. Ce répertoire fait partie d'un registre de 373 feuillets qui n'est pas en bon état.
Registre folioté en 2003 (foliotation non visible à l'écran)
Images des répertoires de l’étude II
Archives de l'étude II
répertoire d'officier public ministériel
- Répertoire chronologique pour la période du 2 janvier 1683 au 3 avril 1710, 2 janvier 1683 - 3 avril 1710; MC/RE/II/1
  Le registre contient aussi le répertoire des notaires Claude Quatremère pour la période du 2 janvier 1790 au 5 vendémiaire an VIII (2 janvier 1790 - 27 septembre 1799), et Jacques Tricard pour la période du 5 vendémiaire an VIII au 2 brumaire an XII (27 septembre 1799 - 25 octobre 1803).
  Ce répertoire contient la liste chronologique des actes et présente pour chaque année et chaque mois, lisiblement mentionnés, la nature de l'acte, le nom des parties et la date de l'acte.
  répertoire
  - Liste chronologique des actes pour la période du 2 janvier au 30 décembre 1683, 2 janvier - 30 décembre 1683; 1 r°-6 v°; 6 feuillets
  - Liste chronologique des actes pour la période du 2 janvier au 31 décembre 1684, 2 janvier - 31 décembre 1684; 7 r°-12 v°; 6 feuillets
  - Liste chronologique des actes pour la période du 2 janvier au 30 décembre 1685, 2 janvier - 30 décembre 1685; 13 r°-18 v°; 6 feuillets
  - Liste chronologique des actes pour la période du 5 janvier au 31 décembre 1686, 5 janvier - 31 décembre 1686; 19 r°-24 v°; 6 feuillets
  - Liste chronologique des actes pour la période du 3 janvier au 31 décembre 1687, 3 janvier - 31 décembre 1687; 25 r°-30 v°; 6 feuillets
  - Liste chronologique des actes pour la période du 2 janvier au 31 décembre 1688, 2 janvier - 31 décembre 1688; 31 r°-36 v°; 6 feuillets
  - Liste chronologique des actes pour la période du 3 janvier au 31 décembre 1689, 3 janvier - 31 décembre 1689; 37 r°-44 v°; 8 feuillets
  - Liste chronologique des actes pour la période du 2 janvier au 31 décembre 1690, 2 janvier - 31 décembre 1690; 45 r°-50 v°; 6 feuillets
  - Liste chronologique des actes pour la période du 3 janvier au 31 décembre 1691, 3 janvier - 31 décembre 1691; 51 r°-56 v°; 6 feuillets
  - Liste chronologique des actes pour la période du 4 janvier au 31 décembre 1692, 4 janvier - 31 décembre 1692; 57 r°-62 v°; 6 feuillets
  - Liste chronologique des actes pour la période du 4 janvier au 30 décembre 1693, 4 janvier - 30 décembre 1693; 63 r°-68 v°; 6 feuillets
  - Liste chronologique des actes pour la période du 2 janvier au 31 décembre 1694, 2 janvier - 31 décembre 1694; 69 r°-74 v°; 6 feuillets
  - Liste chronologique des actes pour la période du 2 janvier au 31 décembre 1695, 2 janvier - 31 décembre 1695; 75 r°-80 v°; 6 feuillets
  - Liste chronologique des actes pour la période du 1er janvier au 30 décembre 1696, 1er janvier - 30 décembre 1696; 81 r°-86 v°; 6 feuillets
  - Liste chronologique des actes pour la période du 2 janvier au 31 décembre 1697, 2 janvier - 31 décembre 1697; 87 r°-92 v°; 6 feuillets
  - Liste chronologique des actes pour la période du 2 janvier au 30 décembre 1698, 2 janvier - 30 décembre 1698; 93 r°-98 v°; 6 feuillets
  - Liste chronologique des actes pour la période du 2 janvier au 31 décembre 1699, 2 janvier - 31 décembre 1699; 99 r°-104 v°; 6 feuillets
  - Liste chronologique des actes pour la période du 2 janvier au 31 décembre 1700, 2 janvier - 31 décembre 1700; 105 r°-112 v°; 8 feuillets
  - Liste chronologique des actes pour la période du 3 janvier au 31 décembre 1701, 3 janvier - 31 décembre 1701; 113 r°-118 v°; 6 feuillets
  - Liste chronologique des actes pour la période du 5 janvier au 31 décembre 1702, 5 janvier - 31 décembre 1702; 119 r°-124 v°; 6 feuillets
  - Liste chronologique des actes pour la période du 4 janvier au 31 décembre 1703, 4 janvier - 31 décembre 1703; 125 r°-130 v°; 6 feuillets
  - Liste chronologique des actes pour la période du 2 janvier au 28 décembre 1704, 2 janvier - 28 décembre 1704; 131 r°-136 v°; 6 feuillets
  - Liste chronologique des actes pour la période du 1er janvier au 30 décembre 1705, 1er janvier - 30 décembre 1705; 137 r°-142 v°; 6 feuillets
  - Liste chronologique des actes pour la période du 3 janvier au 31 décembre 1706, 3 janvier - 31 décembre 1706; 143 r°-148 v°; 6 feuillets
  - Liste chronologique des actes pour la période du 3 janvier au 31 décembre 1707, 3 janvier - 31 décembre 1707; 149 r°-154 v°; 6 feuillets
  - Liste chronologique des actes pour la période du 5 janvier au 30 décembre 1708, 5 janvier - 30 décembre 1708; 155 r°-160 v°; 6 feuillets
  - Liste chronologique des actes pour la période du 20 janvier au 31 décembre 1709, 20 janvier - 31 décembre 1709; 161 r°-166 v°; 6 feuillets
  - Liste chronologique des actes pour la période du 5 janvier au 3 avril 1710, 5 janvier - 3 avril 1710; 167 r°-167 v°; 1 feuillet
  - Décharge des minutes de défunt Maître Antoine Belot notaire, 168 r°-169 r°; 1 feuillet et 1 page